【裁判字號】    97,消債更,999
【裁判日期】    970909
【裁判案由】    更生事件
【裁判全文】
臺灣板橋地方法院民事裁定           97年度消債更字第999號
聲  請  人  甲○○
上列當事人因消費者債務清理事件聲請更生，本院裁定如下：
    主  文
聲請駁回。
聲請費用由聲請人負擔。
    理  由
一、按債務人與金融機構協商成立者，不得聲請更生或清算，但
    因不可歸責於己之事由，致履行顯有重大困難者，不在此限
    ；本條例施行前，債務人依金融主管機關協調成立之中華民
    國銀行公會會員辦理消費金融案件無擔保債務協商機制與金
    融機構成立之協商，準用前項之規定，消費者債務清理條例
    第151條第5 項、第6項分別定有明文。又聲請更生或清算不
    合程式或不備其他要件者，法院應以裁定駁回之，但其情形
    可以補正者，法院應定期間先命補正，復為同條例第8 條所
    明定。
二、本件聲請意旨略以：伊有不能清償債務之情事，目前債務總
    金額為新臺幣（下同）3,384,414 元，消費者債務清理條例
    施行前，其曾參加中華民國銀行公會會員辦理消費金融案件
    無擔保債務協商機制，與最大債權金融機構遠東國際商業銀
    行（下稱：遠東商銀）成立協商，雙方約定聲請人自民國95
    年11月起，分130期，利率3.88%，每月清償24,500元直至全
    部清償為止。惟聲請人係從事服務業，每月底薪15,000元，
    其餘按業績抽成，每月平均可得薪資約40,000餘元，然而自
    97年4 月起，因整體經濟環境狀況不佳，每月實領薪資僅有
    30,000元左右，扣除聲請人每月基本生活開銷約25,000元後
    ，剩餘金額僅約5,000元，聲請人還款至97年1月11日後終因
    收入短缺無法再行繳款還債，係有不可歸責於己致履行顯有
    重大困難之事由云云。
三、查聲請人曾經參加中華民國銀行公會會員辦理消費金融案件
    無擔保債務協商機制協商成立，有銀行公會債務協商協議書
    、還款計畫表各1紙，附於本卷第68、69 頁足憑，職此，聲
    請人向本院聲請更生，須符合消費者債務清理條例第151 條
    第5 項但書：「因不可歸責於己之事由，致履行顯有重大困
    難者」之要件，方為適法。
四、復查聲請人固然陳稱自97年4 月起，因整體經濟環境狀況不
    佳，每月實領薪資僅有30,000餘元，於扣除每月基本生活開
    銷後，無法再行繳款還債云云，惟經本院於97年7月23 日裁
    定命聲請人就每月實領薪資30,000元提出相關證明，並且針
    對勞工保險卡所示聲請人自97年5月1日起薪調，投保薪資由
    原本之42,000元調升為43,900 元（見本卷第34-36頁）與其
    陳稱收入僅30,000元之主張不符，作出相關說明，詎聲請人
    迄今仍猶未補正，是聲請人前開收入短缺之主張並未提出任
    何實證以供本院審認，顯難遽為採信，況且依最大債權人遠
    東商銀97年8月11日之民事陳報狀，聲請人自95年10月12 日
    起至97年6月11日止仍按期繳交協商款項達24,000 元（見本
    卷第70頁），至今尚未毀諾所示，聲請人既無不可歸責於己
    致履行顯有重大困難等情事，而向本院聲請更生，核屬聲請
    更生之要件不備，且該欠缺又屬無從補正，依首揭條文之規
    定，自應駁回其更生之聲請，爰裁定如主文。
中    華    民    國    97    年    9     月    9     日
                  民事第三庭  法  官  何君豪
上為正本係照原本作成
如不服本裁定，應於裁定送達後10日內，以書狀向本院提出抗告
，並繳納抗告費新臺幣1千元
中    華    民    國    97    年    9     月    9     日
                              書記官  黃琴茜


司法院資訊處製作；財團法人民間司法改革基金會備份。
